臺灣高等法院高雄分院刑事裁定　　　　 94年度交抗字第154號
抗 告 人即
原處分機關　交通部公路總局高雄區監理所
異　議　人
即受處分人　甲○○○
上列抗告人因受處分人違反道路交通管理處罰條例聲明異議案件
，不服臺灣高雄地方法院中華民國94年9 月6 日裁定（94年度交
聲字第435 號），提起抗告，本院裁定如下：
    主  文
原裁定撤銷，發回臺灣高雄地方法院。
    理  由
一、抗告意旨略以：本案違規車輛1783-GR 號自小客車被高雄市
    政府警察局交通警察大隊逕行舉發第BD0000000 號「超速」
    交通違規，本案違規通知單業由該隊依行政程序法相關規定
    辦理寄存送達程序（送達時間：94年1 月24日）在案並已生
    送達效力，被通知人（即汽車所有人：甲○○○女士）遲至
    94 年6月21日始向抗告人提出「未收到違規通知單」申請異
    議書，而逾期迄不到案接受處罰，抗告人依道路交通管理處
    罰條例第9 條後段及依同條例第85條第3 項規定「本條例關
    於車輛駕駛人之處罰，如應歸責於車輛所有人者，處罰車輛
    所有人」，逕行裁決處罰汽車所有人，於法有據等語。
二、按道路交通管理處罰條例第7 條之2 第1 項「汽車駕駛人之
    行為有左列情形之一，當場不能或不宜攔截製單舉發者，得
    對汽車所有人逕行舉發處罰．．．六、其他違規行為經以科
    學儀器取得證據資料者。」第3 項「前項逕行舉發，應記明
    車輛牌照號碼、車型等可資辨明之資料，查明汽車所有人姓
    名或名稱、住址後，製單舉發處罰之。」違反道路交通管理
    事件統一裁罰基準及處理細則第11條第1 項及第3 款「行為
    人有本條例之情形者，應填製舉發違反道路交通管理事件通
    知單（以下簡稱通知單），並於被通知人欄予以勾記，其通
    知聯依下列規定辦理．．．逕行舉發者，應按已查明之資料
    填註車牌號碼、車輛種類、車主姓名或地址，並於通知單上
    方空白處加註逕行舉發之文字後，由舉發機關送達被通知人
    。」同細則第24條「逕行舉發違反道路交通管理事件，經汽
    車所有人依通知單之應到案日期前到案，並告知違規駕駛人
    姓名、身分證統一編號及住址者，處罰機關應即另行通知違
    規駕駛人到案依法處理；逾應到案日期，處罰機關應依本條
    例第85條第3 項規定處罰該汽車所有人。」定有明文；原裁
    定對於第BD0000000 舉發違規通知單是否已合法送達（原審
    卷第15、16頁），及上述處理細則第24條能否適用，未見說
    明，徒以異議人為汽車所有人，非駕駛人而不予處罰，自欠
    允當，抗告意旨指摘及此，非無理由，原裁定應予撤銷，並
    發回原審法院更為適當之裁定。
據上論斷，應依道路交通案件處理辦法第26條，刑事訴訟法第
413 條前段，裁定如主文。
中　　華　　民　　國　　94　　年　　11　　月　　23　　日
                  刑事第一庭    審判長法  官  郭雅美
                                      法  官  莊崑山
                                      法  官  江泰章
以上正本證明與原本無異。
本裁定不得再抗告。
中　　華　　民　　國　　94　　年　　11　　月　　24　　日
　　　　　　　　　　　　　　　　　　　書記官  陳金卿
                                                      Q
